【裁判字號】    91,交聲,1799
【裁判日期】    920123
【裁判案由】    違反道路交通管理處罰條例聲明異議
【裁判全文】
臺灣臺北地方法院交通件裁定                    九十一年度交聲字第一七九九號
    異議人即
    受處分人  甲○○  男  三十.
右列受分人因違反道路交通管理處罰條例案件，不服臺北市交通事件裁決所九十一年
十二月二日所為之處（原處分案號：北市裁三字第駕裁二二—Ａ00000000號
），聲明異議，本院裁定如左：
    主  文
原處分撤銷。
甲○○汽車駕駛人，爭道行駛在多車道不依規定駕車，處罰鍰新臺幣玖佰元，並記違
規點數壹點。
    理  由
一、按汽車駕駛人駕駛汽車有不遵守道路交通標誌、標線、號誌之指示者，而道路交
    通管理處罰條例第二章各條無處罰之規定者，處新臺幣九百元以上一千八百元以
    下罰金，並記違規點數一點，道路交通管理處罰條例第六十條第二項第三款、第
    六十三條第一項第一款固定有明文，惟同條例若已就個別情形設有處罰之規定者
    ，自應適用各該規定，而無適用前引條文之餘地。次按汽車駕駛人，爭道行駛而
    在多車道不依規定駕車者，處新臺幣六百元以下一千八百元以下罰鍰，並記違規
    點數一點，同條例第四十五條第四款、第六十三條第一項第一款規定甚明。若違
    規行為該當於第四十五條第五款規定，自無適用第六十條第二項第三款規定處罰
    之餘地，合先敘明。
二、本件受處分人甲○○於民國九十一年九月十日（週二）上午八時四十一分許，駕
    駛所有九Ａ—五三二一號白色自小客車，沿國道三號高速公路辛亥交流道由東向
    西行駛，欲下橋進入臺北市○○路，行經臺北市○○區○○路三段一五七巷口前
    時，該處為辛亥路東向西車輛與辛亥交流道下橋東向西車輛匯集處，設有早上七
    時至九時（假日除外）由辛亥交流道下橋之小型車禁止併入平面車道（僅能直行
    進入穿越基隆路之車行地下道）之禁制標誌，受處分人仍駕車併入辛亥路之平面
    車道，為正在執行尖峰時段交通稽查勤務之臺北市政府警察局大安分局交通分隊
    員警蘇育賢以受處分人有違反禁止進入標誌行駛之違規行為，拍照三幀採證後逕
    行舉發，受處分人於應到案日期前提出申訴，經原處分機關轉請舉發單位調查，
    仍以違規事實明確，於九十一年十二月二日依道路交通管理處罰條例第六十條第
    二項第三款規定裁處罰鍰九百元，並記違規點數一點，受處分人於裁決當日提出
    聲明異議。
三、受處分人經合法傳訊未到庭陳述，惟據其先前於交通違規案件陳述書及聲明異議
    狀內所載，其雖不諱言有駕車於上揭時間沿國道三號高速公路辛亥交流道由東向
    西行駛，欲下橋進入臺北市○○路，行經臺北市○○區○○路三段一五七巷口之
    事實，惟矢口否認有違規併入平面車道之情，辯稱：是要直行往辛亥路車行地下
    道，且逕行舉發所據採證照片上車牌顯示不完整，亦不足證明伊有違規云云。經
    查：卷附採證照片三幀，其右下方均顯示十日八時四十一分之字樣，且畫面中均
    有一白色福特嘉年華型自小客車，各該照片上白色小客車之車型、特徵均相同，
    第一、二幀相片上該白色自小客車之車牌均明確顯示為「九Ａ—五三二一」，第
    三幀相片上該白色自小客車之車牌雖為後方黃色工程車輛之車頭所部分掩蓋，然
    車牌後三碼之「三二一」仍清晰可辨，且三幀照片中，該白色小型車前方均有一
    紅色同型廂型車，第二、三幀照片上該車後方則有一黃色同型工程車、右方則有
    一藍色、車牌號碼為「ＥＵ—八０五０」號之無頂蓬藍色小貨車，由此堪認該三
    幀照片乃連續拍照，其中白色福特嘉年華型自小客車即為受處分人所駕九Ａ—五
    三二一號白色自小客車無誤；另查，卷附臺北市政府警察局大安分局交通分隊勤
    務分配表，九十一年九月十日上午七至九時，該隊員警蘇育賢（即本件舉發員警
    ）係攜帶相機擔任辛亥路三段一五七巷口之尖峰時段交通稽查勤務，並參酌前開
    照片顯示之日期，亦足認定該三幀照片乃九十一年九月十日上午八時四十一分所
    拍攝；又第一幀照片上方有「07-09（假日除外）小型車禁止併入平面車道」之
    禁制標誌，該幀照片中九Ａ—五三二一號白色自小客車正下橋進入辛亥路與辛亥
    路三段一五七巷交叉口，第二幀照片中，九Ａ—五三二一號白色自小客車正向右
    偏移，車頭右前方部分已進入平面車道，第三幀照片中，九Ａ—五三二一號白色
    自小客車繼續向右偏移，並已完全進入平面車道。綜上，九Ａ—五三二一號自小
    客車確有於九十一年九月十日（週二）上午八時四十一分許，自辛亥交流道下橋
    後併入辛亥路平面車道之行為，受處分人所辯顯非可信，其違規事實堪以認定。
四、綜上所述，受處分人確有於前揭時地在多車道不依規定（交流道下橋車輛禁止併
    入平面車道之規定）駕車，爭道行駛之違規行為，原處分機關認違規事實明確，
    予以裁罰，固非無見，惟受處分人之行為，核已構成道路交通管理處罰條例第四
    十五條第一項第四款之違規行為，原處分機關適用同條例第六十條第二項第三款
    規定裁處，依前開說明，尚難認為允當，本件受處分人異議雖無理由，然原處分
    既有如上可議之處，自應由本院將原處分撤銷，改依同條例第四十五條第三款、
    第六十三條第一項第一款、違反道路交通管理事件統一裁罰標準表規定，科處受
    處分人罰鍰九百元，並記違規點數一點，以資適法。
五、據上論斷，應依道路交通案件處理辦法第二十條前段，裁定如主文。
中      華      民      國  九十二    年      一      月    二十三    日
                                    臺灣臺北地方法院交通法庭
                                        法  官  張  永  宏
右正本證明與原本無異
如不服本裁定應於送達後五日內向本院提出抗告狀
                                        書記官  高  永  珍
中      華      民      國    九十二    年      一      月    二十三    日


司法院資訊處製作；財團法人民間司法改革基金會備份。
